臺灣高等法院高雄分院刑事裁定　　　　　 100年度抗字第45號
抗　告　人
即　被　告　李正安
上列抗告人因竊盜案件經裁定羈押，不服臺灣高雄地方法院中華
民國100年2月14日裁定（100 年度易字第242 號），提起抗告，
本院裁定如下：
    主  文
抗告駁回。
    理  由
一、本件抗告意旨略以：被告李正安就檢察官起訴之事實，已經
    坦承不諱，且深感悔悟。被告尚有一單親母親獨自於家中生
    活，被告深知因己之罪行必須服刑，但求給被告時間將老母
    親轉託親屬照護，以便後來能夠面對審判及服刑。被告羈押
    當時仍任職於華廈路龍門遊藝場，擔任機台維持修理人員，
    及其當下仍有10部機台需運送至店家交貨，以免違反規定而
    須賠償。另案審理之案件，被告亦已委託親屬連絡致歉及相
    關賠償事宜，被告也想親自前往。而被告所犯之罪，實非予
    以羈押才能進行追訴、審判及執行，被告更無逃亡或逃亡之
    虞，且均已坦承罪行，更非犯死刑、無期徒刑或最輕本刑5
    年以上有期徒刑之重罪，爰依法請求撤銷羈押云云。
二、原審以：被告李正安經法官訊問後，認為犯刑法第320 條第
    1 項、第3 項之竊盜罪嫌疑重大，且於短時間內有多次竊盜
    前科，有事實足認為有反覆實施同一犯罪之虞，非予羈押，
    顯難進行追訴審判，而有羈押之必要，應予羈押等情。
三、經查：被告李正安前因施用毒品案件，經臺灣高雄地方法院
    以97年度審訴字第3405號判處應執行有期徒刑8 月確定，接
    續前案執行，於民國98年11月20日縮短刑期假釋出監並付保
    護管束，於99年2 月28日期滿未經撤銷假釋視為執行完畢。
    詎仍不知悔改，復意圖為自己不法之所有，面帶口罩及攜帶
    手電筒，於100 年1 月27日凌晨1 時許，前往高雄市○○區
    ○○路113 巷，逐一嘗試開啟停放該巷內之機車置物箱，(一)
    於100 年1 月27日凌晨1 時57分許，適黃榮豐所有停放該巷
    內之車牌號碼XD2-5 97號機車置物箱未鎖，李正安徒手開啟
    機車置物箱竊取黃榮豐所有黃色防風外套1 件，得手後暫置
    於高雄市○○區○○路114 號前；(二)於100 年1 月27日凌晨
    1 時58分許，在上揭巷內，發現盧玫芬所有車牌號碼YDQ-69
    2 號機車鑰匙未拔，遂持盧玫芬所有機車鑰匙開啟其置物箱
    ，發現置物箱內無貴重物品而作罷。嗣於同日凌晨2 時05分
    許，為警據報到場，發現其形跡可疑上前盤查，並帶回派出
    所調查，經調閱周邊監視錄影紀錄始悉上情，當場扣得手電
    筒1 支、口罩1 個，並於同日凌晨2 時30分許，帶同警方前
    往高雄市○○區○○路114 號起出竊得之黃色防風外套1 件
    。涉犯刑法第320 條第1 項之普通竊盜罪嫌、320 條第1 項
    、第3 項之普通竊盜未遂罪嫌等事實，已經被告李正安於警
    詢及偵查中坦承不諱，並有證人即被害人黃榮豐、盧玫芬於
    警詢中之證言可證。復有扣押筆錄、扣押物品目錄表、現場
    查獲照片、贓物認領保管單1 張、監視錄影翻拍照片6 張可
    資佐證，其罪證已很明確。而被告李正安除本案外，另於95
    年間因加重竊盜罪，經臺灣高雄地方法院判處有期徒刑8 月
    ，於96年間執行完畢；復於本案審理期間，另因竊盜案件，
    經臺灣高雄地方法院檢察署檢察官分別以100 年度偵字第38
    69號、100 年度偵字第6076號偵查中，足見被告確實有反覆
    實施同一竊盜犯罪之虞，如率然准予具保停止羈押或撤銷羈
    押，被告顯然還會再度竊盜而增加被害人受害機會，不足以
    確保社會治安，不因被告表示已經坦承不諱而異其認定。被
    告尚有一單親母親獨自於家中生活，羈押當時是否仍任職於
    華廈路龍門遊藝場，以及是否就另案審理之案件，須委託親
    屬連絡致歉及相關賠償事宜，被告也想親自前往等情事，均
    係被告之私事；又本件係依刑事訴訟法第101 條之1 第1 項
    第5 款之規定羈押被告，與被告所稱「無逃亡或逃亡之虞，
    且均已坦承罪行，更非犯死刑、無期徒刑或最輕本刑5 年以
    上有期徒刑之重罪」一節無關，均不影響被告應予羈押之認
    定。原審因而認為有羈押之必要，裁定自100 年2 月14日起
    羈押被告，核無不合。本件抗告，並無理由，應予駁回。
據上論結，應依刑事訴訟法第412 條，裁定如主文。
中    華    民    國   100    年    3     月    3     日
                刑事第五庭    審判長法  官  曾永宗
                                    法  官  鍾宗霖
                                    法  官  任森銓
以上正本證明與原本無異。
不得再抗告。
中    華    民    國   100    年    3     月    3     日
                                    書記官  呂素珍